臺灣南投地方法院刑事判決
110年度易字第274號
公  訴  人  臺灣南投地方檢察署檢察官 
被      告  石國良


上列被告因竊盜案件，經檢察官提起公訴（110年度偵字第2686
號），本院判決如下：
    主  文
石國良犯如附表各編號「罪名及宣告刑」欄所示之罪，分別處如
附表各編號「罪名及宣告刑」欄所示之刑；應執行有期徒刑捌月
，如易科罰金，以新臺幣壹仟元折算壹日。
    事  實
一、石國良意圖為自己不法之所有，基於加重竊盜之犯意，分別
    於附表各編號所示時、地，以附表各編號所示之方式，徒手
    竊取楊秀杏所有如附表各編號所示物品，得手後離開現場。
二、案經南投縣政府警察局埔里分局報告臺灣南投地方檢察署檢
    察官偵查起訴。
    理  由
一、證據能力之認定：本判決所引用被告石國良以外之人於審判
    外之陳述，檢察官、被告於本院審理中均表示同意作為證據
    ，本院審酌上開證據資料製作時之情況，尚無違法不當及證
    明力明顯過低之瑕疵，亦認為以之作為證據應屬適當，依刑
    事訴訟法第159條之5第1項規定，均有證據能力；其餘認定
    本案犯罪事實之非供述證據，查無違反法定程序取得之情，
    依刑事訴訟法第158條之4規定反面解釋，亦具證據能力。
二、認定犯罪事實所憑證據及理由：上開事實，業據被告石國良
    於本院準備程序、審理中坦承不諱，核與證人即告訴人楊秀
    杏證述（見警卷第14-20頁）情節相符；復有犯罪情形一覽
    表、指認犯罪嫌疑人紀錄表、南投縣政府警察局集集分局偵
    查隊公務電話紀錄表、監視器影像翻拍照片19幀、現場照片
    35幀、南投縣政府警察局集集分局魚池分駐所陳報單暨受理
    各類案件紀錄表、受理案件證明單（見警卷第12-13、21-50
    、56-58頁）、南投縣政府警察局集集分局投集警偵字第110
    0008269號函暨檢附魚池分駐所110年5月19日職務報告（見
    偵卷第16-19頁）附卷可稽；足認被告前開任意性自白與自
    白與事實相符，則本案事證明確，被告前開犯行均堪認定，
    應依法論科。
三、論罪科刑之理由：
　㈠按毀越門扇牆垣或其他安全設備罪，所謂「毀」係指毀損或
    毀壞，「越」則指踰越或超越，毀與越不以兼有為限，若有
    其一即克當之，是祗要毀壞、踰越或超越門扇、安全設備之
    行為，使該門扇、安全設備喪失防閑作用，即該當於前揭規
    定之要件（最高法院85年度台上字第4517號判決意旨參照）
    。經查被告就如附表編號1至12所示之犯行，均係以徒手開
    啟前揭雜貨天窗後，再踰越該天窗進入店內，竊取告訴人如
    附表各編號所示之財物，均屬毀越窗戶之行為，自該當踰越
    門窗竊盜罪。至公訴意旨認被告就附表各編號所示之犯行，
    均係犯毀越其他安全設備竊盜罪，尚有誤會，惟其所犯款項
    相同，自無庸變更起訴法條，附此敘明。
　㈡是核被告所為，就如附表各編號所示之犯行，均係犯刑法第3
    21條第1項第2款踰越門窗竊盜罪。又被告所為如附表編號1
    至12所示之加重竊盜犯行，犯意各別、行為互殊，應予分論
    併罰。
　㈢又被告為如附表編號1至11所示之加重竊盜犯行後，因如附表
    編號12部分接受警方詢問時，主動向警員自白附表編號1至1
    1部分之竊盜犯行而自首犯罪，並自願接受裁判等情，此有
    被告於110年4月8日警詢筆錄、魚池分駐所110年5月19日職
    務報告（見警卷第5-11頁、偵卷第18-19頁）為證。是本院
    堪認被告就附表編號1至11所為加重竊盜犯行，合於刑法自
    首之要件，爰依刑法第62條前段規定，就如附表編號1至11
    所涉犯加重竊盜罪部分，均減輕其刑。
　㈣爰以行為人責任為基礎，審酌被告正值壯年，並非無謀生能
    力，不思以正當途徑謀取財物，竟為一己之利，即為本案12
    次竊盜犯行，欠缺尊重他人財產法益之觀念，所為應值非難
    ；兼衡被告於偵查及審理中均坦承犯行之犯後態度，且業與
    告訴人達成和解，並已依約履行和解條件，此有南投縣○○鄉
    ○○○○○000○○○○000號調解筆錄為證（見警卷第54-55頁），堪
    認被告尚有悔悟之意，暨被告自陳大學肄業之智識程度、經
    濟狀況清寒、從事板模工、與家人同住等家庭生活情狀（見
    院卷第144頁），及其犯罪動機、目的、手段、犯罪情節等
    一切情形，分別量處如主文所示之刑，並諭知易科罰金之折
    算標準，並定應執行刑，及諭知易科罰金之折算標準。
　㈤再者，刑法第51條數罪併罰定執行刑之立法方式，採限制加
    重原則，亦即非以累加方式定應執行刑，該條第5款即明定
    ：「宣告多數有期徒刑者，於各刑中之最長期以上，各刑合
    併之刑期以下，定其刑期。但不得逾三十年」，是本院審酌
    被告所涉各該加重竊盜犯行，其各該所為犯罪時間相近，手
    法類似，如以實質累加之方式定應執行刑，則處罰之刑度顯
    將超過其行為之不法內涵，而違反罪責原則，及考量因生命
    有限，刑罰對被告造成之痛苦程度，係隨刑度增加而生加乘
    效果，而非以等比方式增加，是則以隨罪數增加遞減其刑罰
    之方式，當足以評價被告之上開行為之不法性之法理（即多
    數犯罪責任遞減原則），爰定應執行刑如主文所示。
四、沒收部分：查被告就如附表各編號所竊得之財物，固屬本案
    犯罪所得，惟告訴人就該部分損害，業與被告以6萬元之金
    額達成和解，並已依約履行，而告訴人亦同意不再對被告請
    求民事賠償，此有南投縣○○鄉○○○○○000○○○○000號調解筆錄1
    份為證（見警卷第54-55頁），本院考量被告已與告訴人達
    成和解，且已全數賠償因犯罪所獲得之利益，如再予對被告
    宣告沒收或追徵，恐有雙重剝奪而有過苛之虞，故依刑法第
    38條之2第2項規定不予宣告沒收或追徵。
據上論斷，應依刑事訴訟法第273條之1第1項、第299條第1項前
段規定，判決如主文。
本案經檢察官陳豐勳提起公訴，檢察官林孟賢到庭執行職務。
中　　華　　民　　國　　111 　年　　5 　　月　　26　　日
　　　　　　　　　刑事第二庭    法　官　劉彥宏
以上正本與原本無異。
如不服本判決應於收受送達後20日內向本院提出上訴書狀，並應
敘述具體理由；其未敘述上訴理由者，應於上訴期間屆滿後20日
內向本院補提理由書（均須按他造當事人之人數附繕本）「切勿
逕送上級法院」。
告訴人或被害人如對於本判決不服者，應具備理由請求檢察官上
訴，其上訴期間之計算係以檢察官收受判決正本之日期為準。
                                書記官  劉  綺
中　　華　　民　　國　　111 　年　　5 　　月　　30　　日

附錄本案論罪科刑法條全文：
中華民國刑法第321條
犯前條第一項、第二項之罪而有下列情形之一者，處6月以上5年
以下有期徒刑，得併科50萬元以下罰金：
一、侵入住宅或有人居住之建築物、船艦或隱匿其內而犯之。
二、毀越門窗、牆垣或其他安全設備而犯之。
三、攜帶兇器而犯之。
四、結夥三人以上而犯之。
五、乘火災、水災或其他災害之際而犯之。
六、在車站、港埠、航空站或其他供水、陸、空公眾運輸之舟、
    車、航空機內而犯之。
前項之未遂犯罰之。

附表：
編號 行竊時間、地點及行竊方式(民國、新臺幣) 罪名及宣告刑 1 石國良於109年10月間某日至楊秀杏所經營位於南投縣○○鄉○○村○○巷0號雜貨店(下稱本案雜貨店)，自雜貨店較低矮處爬上屋頂後，徒手開啟屋頂之天窗，逾越窗戶而進入店內，竊取吊掛儲物櫃之黑色大衣內之現金4,000元。 石國良犯踰越門窗竊盜罪，處有期徒刑參月月，如易科罰金，以新臺幣壹仟元折算壹日。 2 石國良於109年11月4日至楊秀杏所經營之本案雜貨店，自雜貨店較低矮處爬上屋頂後，徒手開啟屋頂之天窗，逾越窗戶而進入店內，徒手竊取櫃台抽屜內之現金800元。 石國良犯踰越門窗竊盜罪，處有期徒刑參月，如易科罰金，以新臺幣壹仟元折算壹日。 3 石國良於109年11月25日至楊秀杏所經營之本案雜貨店，自雜貨店較低矮處爬上屋頂後，徒手開啟屋頂之天窗，逾越窗戶而進入店內，徒手竊取櫃台抽屜內之現金1,000元。 石國良犯踰越門窗竊盜罪，處有期徒刑參月，如易科罰金，以新臺幣壹仟元折算壹日。 4 石國良於109年11月30日至楊秀杏所經營之本案雜貨店，自雜貨店較低矮處爬上屋頂後，徒手開啟屋頂之天窗，逾越窗戶而進入店內，徒手竊取櫃台抽屜內之現金1,500元，並自櫃台上之櫥窗竊取七星牌香菸1包。 石國良犯踰越門窗竊盜罪，處有期徒刑參月，如易科罰金，以新臺幣壹仟元折算壹日。 5 石國良於109年12月5日至楊秀杏所經營之本案雜貨店，自雜貨店較低矮處爬上屋頂後，徒手開啟屋頂之天窗，逾越窗戶而進入店內，徒手竊取櫃台抽屜內之現金1,500元，並自櫃台上之櫥窗竊取七星牌香菸1包。 石國良犯踰越門窗竊盜罪，處有期徒刑參月，如易科罰金，以新臺幣壹仟元折算壹日。 6 石國良於109年12月6日至楊秀杏所經營之本案雜貨店，自雜貨店較低矮處爬上屋頂後，徒手開啟屋頂之天窗，逾越窗戶而進入店內，徒手竊取櫃台抽屜內之現金1,000元，並自櫃台上之櫥窗竊取七星牌香菸2包。 石國良犯踰越門窗竊盜罪，處有期徒刑參月，如易科罰金，以新臺幣壹仟元折算壹日。 7 石國良於110年1月10日至楊秀杏所經營之本案雜貨店，自雜貨店較低矮處爬上屋頂後，徒手開啟屋頂之天窗，逾越窗戶而進入店內，徒手竊取櫃台抽屜內之現金300元。 石國良犯踰越門窗竊盜罪，處有期徒刑參月，如易科罰金，以新臺幣壹仟元折算壹日。 8 石國良於110年1月間某日至楊秀杏所經營之本案雜貨店，自雜貨店較低矮處爬上屋頂後，徒手開啟屋頂之天窗，逾越窗戶而進入店內，徒手竊取櫃台抽屜內之現金500元，並自櫃台上之櫥窗竊取七星牌香菸1包。 石國良犯踰越門窗竊盜罪，處有期徒刑參月，如易科罰金，以新臺幣壹仟元折算壹日。 9 石國良於110年2月間某日至楊秀杏所經營之本案雜貨店，自雜貨店較低矮處爬上屋頂後，徒手開啟屋頂之天窗，逾越窗戶而進入店內，徒手竊取櫃台抽屜內之現金300元，並自櫃台上之櫥窗竊取七星牌香菸1包。 石國良犯踰越門窗竊盜罪，處有期徒刑參月，如易科罰金，以新臺幣壹仟元折算壹日。 10 石國良於110年3月間某日至楊秀杏所經營之本案雜貨店，自雜貨店較低矮處爬上屋頂後，徒手開啟屋頂之天窗，逾越窗戶而進入店內，徒手竊取櫃台抽屜內之現金300元。 石國良犯踰越門窗竊盜罪，處有期徒刑參月，如易科罰金，以新臺幣壹仟元折算壹日。 11 石國良於110年3月間某日至楊秀杏所經營之本案雜貨店，自雜貨店較低矮處爬上屋頂後，徒手開啟屋頂之天窗，逾越窗戶而進入店內，徒手竊取櫃台抽屜內之現金200元。 石國良犯踰越門窗竊盜罪，處有期徒刑參月，如易科罰金，以新臺幣壹仟元折算壹日。 12 石國良於110年4月7日至楊秀杏所經營之本案雜貨店，自雜貨店較低矮處爬上屋頂後，徒手開啟屋頂之天窗，逾越窗戶而進入店內，徒手竊取櫃台抽屜內之現金250元，並自櫃台上之櫥窗竊取七星牌香菸2包。 石國良犯踰越門窗竊盜罪，處有期徒刑陸月，如易科罰金，以新臺幣壹仟元折算壹日。